【裁判字號】    93,保險,115
【裁判日期】    950807
【裁判案由】    給付保險金
【裁判全文】
臺灣臺北地方法院民事裁定             93年度保險字第115號
原      告  聯邦國際租賃股份有限公司
法定代理人  戊○○
訴訟代理人  丙○○
訴訟代理人  丁○○
訴訟代理人  乙○○
被      告  新安東京海上產物保險股份有限公司（原名：統一
            安聯產物保險股份有限公司）
                        一樓
法定代理人  甲○○○
                        一樓
訴訟代理人  廖世昌律師
                        之十一.
複代理人    陳岳瑜律師
                        之十一.
聯邦國際租賃股份有限公司
聯邦國際租賃股份有限公司
上列原告與被告間給付保險金事件，本院裁定如下：
    主  文
原告應於本裁定送達後__日內，提出如附件所載內容之準備書狀
正本，並以繕本或影本直接通知他造。
    理  由
一、按當事人因準備言詞辯論之必要，應以書狀記載其所用之攻
    擊或防禦方法，及對於他造之聲明並攻擊或防禦方法之陳述
    ；又應通知他造使為準備之事項，有未記載於訴狀者，當事
    人應於他造得就該事項進行準備所必要之期間內，提出記載
    該事項之準備書狀於法院，並以繕本或影本直接通知他造（
    對於被告提出之答辯狀再為主張之準備書狀，當事人應於收
    受該書狀後5日內提出於法院）（如已指定言詞辯論期日者
    ，至遲應於該期日5＼3日前為之），此觀之民事訴訟法第
   265條第1項、第267條第2項（第3項）規
    定即明。
二、本件經查原告提出之訴狀，未依法表明上開事項，茲限原告
    於收受本裁定送達後__日內，提出準備書狀正本，並以繕本
    或影本直接通知他造，其應記載事項詳如附件所示。
三、依民事訴訟法第267條第2項（第3項），裁定如主
    文。
中    華    民    國    95    年    8     月    7     日
                  民事第五庭    法  官  陳心弘
以上正本係照原本作成
本件不得抗告
中    華    民    國    95    年    8     月    7     日
                                書記官  許博為
附件
一、原告準備言詞辯論之書狀，應記載下列各款事項：
  （一）請求所依據之事實及理由。
  （二）證明應證事實所用之證據。如有多數證據者，應全部記
        載之。（關於事實，應分別記載應受判決事項聲明有理
        由之事實、對於他造主張事實之承認與否、抗辯事實及
        與此等事項相關連之事實。應證事實如有多數證據，應
        全部記載。如係人證，應載明證人之姓名、住址、電話
        號碼、訊問事項及與應證事實之關係；如係書證，除已
        提出得引用者外，應先提出影本，原本俟開庭時提出）
        ，並應記載法律關係及法律見解（實務上或學說上）、
        提供相關資料，以利爭點之整理。
  （三）對他造主張之事實及證據為承認與否之陳述；如有爭執
        ，其理由。
二、前開記載方式請以條列方式分段記載。
三、如有委任訴訟代理人而未記載於訴狀者，請載明訴訟代理人
    之姓名及住址，並提出委任狀。
四、所提書狀及書證以繕本或影本直接通知對造時，宜自行保留
    回證，俾利對造就曾否受領前項書狀繕本或影本有爭議時之
    釋明。


司法院資訊處製作；財團法人民間司法改革基金會備份。
